【裁判字號】    96,簡上,1023
【裁判日期】    970528
【裁判案由】    詐欺
【裁判全文】
臺灣高雄地方法院刑事判決            96年度簡上字第1023號
上  訴  人
即  被  告  甲○○
上列上訴人因被告詐欺案件，不服本院簡易庭96年度簡字第3192
號中華民國96年9 月14日第一審判決（聲請簡易判決處刑書案號
：96年度偵字第9237號、併辦案號95年度偵字第29778 號），提
起上訴，檢察官另以96年度偵字第4129號併辦意旨書移送併辦，
本院管轄之第二審合議庭判決如下：
    主  文
上訴駁回。
甲○○緩刑年。
    事實及理由
一、本案經本院審理結果，認第一審判決對被告甲○○論以刑法
    第30條、第339 條第1 項之幫助詐欺取財罪，量處有期徒刑
    5 月，減為有期徒刑2 月又15日，並諭知易科罰金之折算標
    準，其認事用法及量刑均無不當，應予維持，除引用第一審
    判決書所載之有關被告甲○○部分之事實、證據及理由（如
    附件）外。證據部分補充：財團法人長庚紀念醫院高雄分院
    97 年4月7 日（97）長庚院高字第733500號函及所附精神鑑
    定報告乙份。
二、被告上訴意旨仍如於原審辯之事由，並請求鑑定被告於行為
    時之精神狀況及96年8 月24日報案紀錄。經查依卷附財團法
    人長庚紀念醫院高雄分院97年4 月7 日（97）長庚院字第73
    3500號函附件之精神鑑定報告書結論稱：被告在本件行為當
    時辨識行為違法之能力或依其辨識而行為之能力，並沒有因
    為其精神疾病而有所缺損或減低等語（本院卷第53頁）；又
    依高雄縣政府警察局鳳山分局96年12月20日高縣鳳警刑字第
    0960024143號函覆並無被告於上開時間之報案紀錄（本院卷
    第38頁），雖被告於審理時另稱報案時間為95年8 月24日，
    惟查被告在警詢時又稱係95年8 月23日報案，時間反覆不定
    ，然依被告稱係因本件詐欺案受恐嚇而報案，是則被告報案
    之時間已在被害人匯款之後，縱有報案亦係為逃避刑事追訴
    之目的所為，自無庸再為調查。是被告犯行堪以認定，被告
    仍執前詞據以上訴，難認有理由，應予駁回。末查被告前未
    曾因故意犯罪受有期徒刑以上刑之宣告，此有臺灣高等法院
    被告前案紀錄表1 件在卷可按，其因一時失慮，致犯本件幫
    助詐欺取財罪，犯後雖仍否認犯行，惟依上開精神鑑定報告
    被告在訊息處理速率與正確率上皆有明顯的障礙傾向，本件
    行為時之精神狀況，受其人格特質與憂鬱症影響，其情緒顯
    得較低落與焦躁（但未減低其辨識能力），且於本院一再表
    示終於知道此一行為恐有涉犯刑章之虞，堪認被告經此起訴
    審判科刑，已足促其警惕，信無再犯之虞，本院因認上開宣
    告之刑，以暫不執行為適當，爰併予宣告緩刑3 年，以啟自
    新。
三、檢察官另以96年度偵字第4129號併辦意旨書移送併辦，查其
    內容與原審時檢察官併辦之95年度偵字第29778 號犯罪事實
    相同，且經原判決認定在案，本件犯罪事實並無變更，附此
    敘明。
據上論斷，應依刑事訴訟法第455 條之1 第1 項、第3 項、第36
4 條、第373 條、第368 條，刑法第74條第1 項第1 款，判決如
主文。
本案經檢察官呂乾坤到庭執行職務。
中    華    民    國    97    年    5     月    28    日
                  刑事第十二庭  審判長  法  官  洪碩垣
                                        法  官  張  震
                                        法  官  施介元
以上正本證明與原本無異。
不得上訴。
中    華    民    國    97    年    5     月    28    日
                                        書記官  葉玉芬
附錄本案論罪科刑法條全文：
刑法第339條第1項
意圖為自己或第三人不法之所有，以詐術使人將本人或第三人之
物交付者，處5 年以下有期徒刑、拘役或科或併科1000元以下罰
金。


司法院資訊處製作；財團法人民間司法改革基金會備份。
